臺灣高等法院臺中分院刑事裁定
110年度聲再字第73號
再審聲請人  
即受判決人  張琮瑋




上列聲請人因違反毒品危害防制條例案件，對於本院109年度上
訴字第537號中華民國109年5月21日第二審確定判決（原審案號
：臺灣臺中地方法院108年度訴字第734號；起訴案號：臺灣臺中
地方檢察署108年度偵字第7689號），聲請再審，本院裁定如下
： 
    主  文
再審之聲請駁回。
    理  由
一、本件聲請意旨詳如附件「聲請再審狀」二份所載。
二、按聲請再審，由判決之原審法院管轄；倘判決在第三審確定
    者，對於該判決聲請再審，除以第三審法院之法官有第421
    條第1項第5款情形為原因者外，應由第二審法院管轄之，刑
    事訴訟法第426條第1項、第3項分別定有明文。查本件再審
    聲請人張琮瑋因違反毒品危害防制條例案件，經本院為實體
    之審理後，於109年5月21日以109年度上訴字第537號判決再
    審聲請人販賣第二級毒品，處有期徒刑7年4月，嗣再審聲請
    人不服上訴，仍經最高法院於110年1月27日以110年度台上
    字第479號判決駁回上訴而確定在案，有各該判決及臺灣高
    等法院被告前案紀錄表各1份附卷可稽。是依刑事訴訟法第4
    26條第1項規定，應以作成實體確定判決之本院，為本件再
    審之管轄法院，合先敘明。
三、按刑事訴訟法第420條第1項第6款規定：有罪之判決確定後
    ，因發現新事實或新證據，單獨或與先前之證據綜合判斷，
    足認受有罪判決之人應受無罪、免訴、免刑或輕於原判決所
    認罪名之判決者，為受判決人之利益，得聲請再審。又同條
    第3項規定：第1項第6款之新事實或新證據，指判決確定前
    已存在或成立而未及調查斟酌，及判決確定後始存在或成立
    之事實、證據；且該事證本身可單獨或結合先前已經存在卷
    內之各項證據資料，予以綜合判斷觀察，合理相信足以動搖
    原有罪之確定判決，而為受判決人無罪、免訴、免刑或輕於
    原判決所認罪名之判決者，始得聲請再審（最高法院104年
    度台抗字第203號、第231號裁定意旨參照）。又依該條規定
    聲請再審者，指該證據於案情有重要關係且未經審酌者而言
    ，如證據業經法院本其自由心證予以取捨及判斷，僅係對此
    持相異評價，即不能以此為由聲請再審。另104年2月4日修
    正公布之刑事訴訟法第420條第3項增訂：「第1項第6款之新
    事實或新證據，指判決確定前已存在或成立而未及調查斟酌
    ，及判決確定後始存在或成立之事實、證據」。因此，舉凡
    法院未經發現而不及調查審酌者，不論該證據之成立或存在
    ，係在判決確定之前或之後，甚且法院已發現之證據，但就
    其實質之證據價值未加以判斷者，均具有新規性，大幅放寬
    聲請再審新證據之範圍。至同法第421條所稱「重要證據漏
    未審酌」，係指重要證據業已提出，或已發現而未予調查，
    或雖調查但未就調查之結果予以判斷並定取捨而言；其已提
    出之證據而被捨棄不採用，若未於理由內敘明其捨棄之理由
    者，亦應認為漏未審酌。對於本條「重要證據漏未審酌」之
    見解，實與刑事訴訟法第420條第3項規定之再審新證據要件
    相仿，亦即指該證據實質之證據價值未加以判斷者而言。是
    以，新法施行後，得上訴於第三審法院之案件，其以「重要
    證據漏未審酌」為理由聲請再審者，即應依修正刑事訴訟法
    第420條第1項第6款、第3項之規定處理，不得認其聲請不合
    法，予以駁回（最高法院107年度台抗字第341號裁定意旨參
    照）。
四、經查：　　
  ㈠原確定判決依憑證人張志遠之證述、107年9月2日當天之現場
    監視器錄影檔案光碟、錄影畫面勘驗結果及畫面截圖、證人
    張志遠於另案遭查扣之甲基安非他命1包（毛重0.4公克)等
    證據資料，認定聲請人張琮瑋意圖營利，販賣第二級毒品甲
    基安非他命給張志遠，且已取得交易對價，因而成立毒品危
    害防制條例第4條第2項之販賣第二級毒品罪。而依卷證資料
    可知，本院原確定案件審理時已將107年9月2日當天之現場
    監視器錄影檔案、該錄影檔勘驗結果及畫面截圖採為證據資
    料，並於審理期日為合法之調查，復於判決內就該證據資料
    詳載取捨、判斷之理由，此經本院依職權調得本案全卷核閱
    無訛，並無就證據實質之證據價值未加以判斷或重要證據漏
    未審酌之情形。
　㈡聲請意旨指稱：原確定判決未以全程監視錄影畫面為證據資
    料云云。惟聲請人於本院詢問時供稱：「（一審時是否有勘
    驗全程錄影光碟？）有。」、「（地方法院卷內監視錄影畫
    面的截圖，是否是當時勘驗的結果？）是。」等語明確，且
    本案一審於審理時確已就上開監視錄影全程進行勘驗，並製
    作勘驗筆錄及錄影畫面截圖在卷可按（見一審卷第112-125
    頁），而本院原確定案件審理時亦已就上開證據為合法之調
    查，有審判筆錄可稽（見二審卷第133頁）。顯見聲請人上
    開指摘並不足採。
　㈢又原確定判決已詳敘認定犯罪事實所憑證據及認定理由，並
    對如何認定證人張志遠證述關於其向聲請人購買毒品部分，
    佐有第一審勘驗筆錄暨監視器錄影畫面截圖等證據，參以聲
    請人於警詢及偵查中自承有於本件時、地與證人張志遠見面
    ，證人張志遠要找其拿甲基安非他命，有問其有無毒品，要
    向其購買等語（見108 年度偵字第7689號卷第29、70頁），
    併認證人張志遠之證言堪以採信，聲請人所辯俱不足採一事
    ，具體論析明確，核其論斷作用，皆為事實審法院職權之適
    當行使，無悖於經驗法則或論理法則，亦無違法不當之情事
    。
　㈣原確定案件審理時已就相關證據為合法之調查，且原確定判
    決所引用之證據均存於原確定案卷內，復已本其自由心證予
    以取捨及判斷，而於判決書內詳載明確。聲請人顯係就卷內
    已存在之證據對於法院取捨、判斷之職權行使加以指摘，並
    就證據為個人意見之相反評價或質疑，應屬聲請人對原判決
    採證認定不服之理由，尚無足動搖原判決就犯罪事實之認定
    。另聲請人於本院詢問時供稱：「我要聲請調閱全程錄影光
    碟，我要調出我跟那個人的對話紀錄，我要調查那包毒品有
    沒有我的指紋。」、「希望可以再次勘驗監視錄影光碟。」
    等語，均係重為爭執或聲請證據之調查，核與再審之要件不
    符。
　㈤綜上所述，原確定判決並無就證據實質之證據價值未加以判
    斷或重要證據漏未審酌之情形，即無刑事訴訟法第420條第1
    項第6款規定之情形。是聲請人之再審聲請為無理由，應予
    駁回。
據上論斷，應依刑事訴訟法第434條第1項，裁定如主文。
中　　華　　民　　國　　110 　年　　 5 　　月　　10 　日
                刑事第一庭　審判長法　官　江 德 千
                                  法　官　高 增 泓
                                  法　官　簡 源 希
以上正本證明與原本無異。
如不服本裁定，得於收受送達後10日內向本院提出抗告書狀（須
附繕本）。
                                  書記官  吳 麗 琴
　　　　　　　　　　　　　　　　　
中　　華　　民　　國　　110 　年　　5 　　月　　10　　日